臺灣臺東地方法院刑事判決
110年度訴字第182號
公  訴  人  臺灣臺東地方檢察署檢察官
被      告  廖慧閔



上列被告因偽造文書等案件，經檢察官提起公訴（110年度偵字
第3279號），被告於本院準備程序中就被訴事實為有罪之陳述，
檢察官聲請改依協商程序而為判決，本院裁定進行認罪協商程序
，判決如下：
    主  文
廖慧閔犯侵入住宅竊盜罪，處有期徒刑陸月，如易科罰金，以新
臺幣壹仟元折算壹日。又犯行使偽造私文書罪，處有期徒刑參月
，如易科罰金，以新臺幣壹仟元折算壹日。應執行有期徒刑捌月
，如易科罰金，以新臺幣壹仟元折算壹日。緩刑貳年，緩刑期間
付保護管束，並應於本判決確定之日起壹年內，向執行檢察官指
定之政府機關、政府機構、行政法人、社區或其他符合公益目的
之機構或團體提供壹佰小時之義務勞務。　
　　事實及理由
一、犯罪事實：
 ㈠廖慧閔於民國110年10月4日下午3時許，見林美珠位於臺東縣○
   ○鄉○○村○○00○0號住處之大門關閉，但未上鎖，認有機可趁，
   竟意圖為自己不法之所有，基於竊盜之犯意，擅自打開該住
   宅之大門侵入該住宅，並進入林美珠之房間，徒手竊取林美
   珠所有置於包包內之中華郵政股份有限公司臺東大同路郵局
   帳號00000000000000號帳戶(下稱本案郵局帳戶)之存摺1本及
   刻印「林美珠」之印章1枚(已發還)，得手後旋即離開現場。
 ㈡廖慧閔因積欠債務急需用款，竟意圖為自己不法所有，基於詐
   欺取財及行使偽造私文書之犯意，於竊得本案郵局帳戶之存
   摺及印章後，旋委由不知情之劉連成駕駛自用小客車載其前
   往位於臺東縣○○○鄉○○村000號之金峰金崙郵局(下稱金崙郵局
   )，於同日下午4時17分許，未得林美珠同意或授權，在「郵
   政存簿儲金提款單」填寫提領金額為新臺幣（下同）1萬5,00
   0元後，持其所竊得之上開印章1枚，在「郵政存簿儲金提款
   單」之「請蓋原留印鑑」欄內盜蓋「林美珠」之印文1 枚，
   以此方式偽造私文書，再連同上開存摺一併交與該郵局不知
   情之承辦人員辦理提款事宜而行使之，致不知情之郵局承辦
   人員陷於錯誤，誤認廖慧閔有權提領款項而交付現金1萬5,00
   0元予廖慧閔，足以生損害於林美珠及郵政機構對於存款管理
   之正確性。嗣林美珠發現其本案郵局帳戶之存摺及印鑑遭竊
   ，且遭人盜領款項，報警處理，警方調閱監視器畫面後，循
   線查悉上情，並扣得上開印章、上開存摺及所餘款項2,980元
   (均已發還)。
二、證據名稱：
 ㈠被告廖慧閔於警詢、偵查及本院準備程序中之自白。
 ㈡證人即告訴人林美珠於警詢及偵查中之證述。
 ㈢證人劉連成於警詢中之證述。
 ㈣證人劉麗美於警詢中之證述。
 ㈤臺東縣警察局大武分局扣押筆錄、扣押物品目錄表2份。
 ㈥現場蒐證照片共8張。
 ㈦監視器錄影畫面翻拍照片共8張。
 ㈧查詢已印摺交易詳情資料1份。
 ㈨贓物認領保管單1份。
 ㈩中華郵政股份有限公司臺東郵局110年11月11日東營字第11029
   10006號函暨所附郵政存簿儲金提款單1張。
三、論罪：
 ㈠核被告就犯罪事實一㈠所為，係犯刑法第321條第1項第1款之侵
   入住宅竊盜罪；就犯罪事實一㈡所為，則係犯刑法第216條、
   第210條之行使偽造私文書罪及刑法第339條第1項之詐欺取財
   罪。
 ㈡被告持告訴人之存摺及印章，前往金崙郵局偽造郵政存簿儲金
   提款單，並於行使該偽造之私文書時，兼向金崙郵局之承辦
   人員施用詐術，致其陷於錯誤而交付財物，則該行使偽造私
   文書與詐欺取財之構成要件行為，乃本於同一時地以社會經
   驗認知上的一行為為之，是被告所為，即屬刑法第55條一行
   為觸犯數罪名之想像競合犯，應從重以行使偽造私文書罪論
   處。
 ㈢被告所犯上開侵入住宅竊盜罪及行使偽造私文書罪，犯意各別
   ，行為互殊，應分論併罰。
四、附記事項：
 ㈠被告未曾因故意犯罪受有期徒刑以上刑之宣告，有臺灣高等法
   院被告前案紀錄表1份在卷可稽，且告訴人於偵查中亦表示與
   被告達成和解，被告並已賠償全部款項(偵卷第115頁)。本院
   認被告經此偵、審程序，應無再犯之虞，爰依刑法第74條第1
   項第1款宣告緩刑2年。另為使被告能從本案深切記取教訓，
   避免再度犯罪，並保持善良品行及強化其等法治之觀念，期
   於緩刑期內能深知警惕，暨斟酌被告上開犯罪情節，爰依刑
   法第74條第2項第5款之規定，諭知被告應向執行檢察官指定
   之政府機關、政府機構、行政法人、社區或其他符合公益目
   的之機構或團體，提供義務勞務，且依刑法第93條第1項第2
   款規定同時諭知於緩刑期間付保護管束。倘被告違反上開負
   擔情節重大，足認原宣告之緩刑難收其預期效果，而有執行
   刑罰之必要，依刑法第75條之1第1項第4款之規定，得撤銷上
   開緩刑之宣告，附此說明。
 ㈡按刑法第219 條所定不問屬於犯人與否沒收之者，以偽造之印
   章、印文或署押為限，盜用者不在其列，是盜用印章所作成
   之印文並非刑法第219 條所指「偽造之印文」，不在該法條
   所定必沒收之列（最高法院48年台上字第1533號判例、75年
   度台上字第6651號判決意旨參照）。本案被告所偽造之「郵
   政存簿儲金提款單」1張業經被告提出交付與金崙郵局人員而
   行使之，已非屬被告所有之物，爰不予以宣告沒收；又該郵
   政存簿儲金提款單上以「林美珠」之印章所生之印文，係真
   正印章所蓋用之印文，非屬偽造印文，亦不予以宣告沒收，
   附此敘明。
 ㈢被告所詐得之現金1萬5,000元，雖屬其本案之犯罪所得，惟其
   中贓款2,980元，業經扣案並發還告訴人領回，有贓物認領保
   管單1份附卷可憑(偵卷第73頁)，依刑法第38條之1第5項規定
   ，自不予宣告沒收或追徵。至於其餘已花用之款項，雖未據
   扣案，惟被告其後已與告訴人達成和解，並全數賠償，業據
   告訴人於偵查中陳述明確(偵卷第115頁)，而被告所賠償之款
   項，雖非刑法第38條之1第5項規定文義所指犯罪所得已實際
   合法「發還」被害人者，然參酌該規定旨在保障被害人因犯
   罪所生之求償權（參見刑法第38條之1第5項之立法理由），
   被告既已全數賠償告訴人，則告訴人之求償權已獲滿足，若
   再宣告沒收，將有過苛之虞，爰依刑法第38條之2第2項之規
   定，不予宣告沒收。
五、本院審酌各情，認上開協商合意並無刑事訴訟法第455條之4
    第1項所列情形之一，檢察官聲請改依協商程序而為判決，
    本院爰不經言詞辯論，於協商合意範圍內為協商判決。
六、除有刑事訴訟法第455條之4第1項第1款於本訊問程序終結前
    ，被告撤銷協商合意或檢察官撤回協商聲請者；第2款被告
    協商之意思非出於自由意志者；第4款被告所犯之罪非第455
    條之2第1項所定得以協商判決者；第6款被告有其他較重之
    裁判上一罪之犯罪事實者；第7 款法院認應諭知免刑或免訴
    、不受理者情形之一，及違反同條第2 項法院「應於協商合
    意範圍內為判決；法院為協商判決所科之刑，以宣告緩刑或
    二年以下有期徒刑、拘役或罰金為限」之規定者外，檢察官
    與被告均不得上訴。如有前述得上訴之情形，得自收受判決
    送達之翌日起20日內，向本院提出上訴書狀，上訴於第二審
    法院，併予敘明。
七、依刑事訴訟法第455條之2第1項、第455條之4第2項、第455
    條之8、第454條第1項，逕以協商判決如主文(依刑事判決精
    簡原則，僅記載程序法條)。
本案經檢察官於盼盼偵查起訴，檢察官洪清秀到庭執行職務。
中　　華　　民　　國　　111 　年　　1 　　月　　26　　日
 　　　　　　　　 刑事第二庭  法　官  李承桓
以上正本係照原本作成。　　　　　　　　　
本判決不得上訴。
　　　　　　　　　            書記官  許惠棋
中　　華　　民　　國　　111 　年　　1 　　月　　26　　日
附錄本案論罪科刑法條全文：
中華民國刑法第321條
犯前條第一項、第二項之罪而有下列情形之一者，處六月以上五
年以下有期徒刑，得併科五十萬元以下罰金：
一、侵入住宅或有人居住之建築物、船艦或隱匿其內而犯之。
二、毀越門窗、牆垣或其他安全設備而犯之。
三、攜帶兇器而犯之。
四、結夥三人以上而犯之。
五、乘火災、水災或其他災害之際而犯之。
前項之未遂犯罰之。
中華民國刑法第339條
意圖為自己或第三人不法之所有，以詐術使人將本人或第三人之
物交付者，處5年以下有期徒刑、拘役或科或併科50萬元以下罰
金。
以前項方法得財產上不法之利益或使第三人得之者，亦同。
前二項之未遂犯罰之。　　　　　　　　　　　　　　　　　　中華民國刑法第210條
偽造、變造私文書，足以生損害於公眾或他人者，處五年以下有
期徒刑。
中華民國刑法第216條
行使第二百一十條至第二百一十五條之文書者，依偽造、變造文
書或登載不實事項或使登載不實事項之規定處斷。